臺灣屏東地方法院刑事判決　　　　　　　95年度訴字第1017號
公　訴　人　臺灣屏東地方法院檢察署檢察官
被　　　告　甲○○
選任辯護人　蔡晉祐律師
　　　　　　孫志鴻律師
被　　　告　戊○○
指定辯護人　陳彥勝律師
上列被告因違反毒品危害防制條例案件，經檢察官提起公訴（95
年度偵字第4420號）本院判決如下：
    主  文
甲○○共同販賣第二級毒品，處有期徒刑拾年。扣案第二級毒品
甲基安非他命捌包（毛重點玖公克），沒收銷燬；扣案電子磅秤
壹只、空夾鏈袋壹包及電話號碼為0000000000號之行
動行話壹支，均沒收；未扣案之共同販賣第二級毒品所得財物新
台幣壹萬玖仟元與戊○○連帶沒收，如全部或一部不能沒收時，
均以其等財產抵償之。其餘被訴部分，均無罪。
戊○○共同販賣第二級毒品，累犯，處有期徒刑拾年。扣案第二
級毒品甲基安非他命捌包（毛重點玖公克），沒收銷燬；扣案電
子磅秤壹只、空夾鏈袋壹包及電話號碼為0000000000
號之行動行話壹支，均沒收；未扣案之共同販賣第二級毒品所得
財物新台幣壹萬玖仟元與戊○○連帶沒收，如全部或一部不能沒
收時，均以其等財產抵償之。其餘被訴部分，均無罪。
    事  實
一、戊○○於民國92年間因違反毒品危害防制條例案件，經臺灣
    高雄地方法院以92年度簡字第4304號判決判處有期徒刑4 月
    確定，於93年4 月26日易科罰金執行完畢。詎仍不知悔改，
    明知甲基安非他命業經公告列為毒品危害防制條例第2 條第
    2 項第2 款之第二級毒品，不得非法持有、販賣，竟與甲○○共同基於意圖營利販賣第二級毒品之犯意，於附表一所示
    之時間，由己○○先以電話號碼為0000000000號之行動電話
    撥打戊○○所使用電話號碼為0000000000號之行動電話，與
    甲○○或戊○○約定購買如附表一所示之甲基安非他命及交
    易地點後，由甲○○或戊○○騎乘車牌號碼為K8 2-438號之
    機車至該地點，己○○乃將購買之金錢交予甲○○或戊○○
    ，由甲○○、戊○○持上開金錢向楊竣隆購買甲基安非他命
    後，再返回交易地點將甲基安非他命交付予己○○，而甲○○、戊○○即從其中扣下若干甲基安非他命供自己施用以為
    代價，或賺取其中之差價而得利。嗣經警於95年7 月22日17
    時許，在屏東縣屏東市○○路63巷41號4A房處查獲，並扣得
    吸食器1 支、電子磅秤1 個、空夾鍊袋1 大包、行動電話4
    支、甲基安非他命8 包（毛重約8. 9公克）。
二、案經屏東縣警察局移送臺灣屏東地方法院檢察署檢察官偵查
    起訴。
    理  由
壹、證據能力：
  一、監聽譯文：
    (一)監聽錄音譯文係監聽錄音帶﹙光碟﹚之「派生證據」，然
      「派生證據」雖係自「原始證據」而來的第二手資料，但
      也是證據方法的一種，而與原始證據並不同一，故監聽錄
      音帶﹙光碟﹚與監聽錄音譯文，應分屬二個不同的證據方
      法。又監聽錄音譯文，係以其內容作為證據，屬於「證據
      文書」之證據方法，且因為它是譯文制作者﹙如警察﹚對
      於其經過「知覺」﹙聽監聽錄音帶﹚、「記憶」後，在審
      判外所作書面紀錄之「陳述」，故屬「供述證據」，而有
      傳聞法則的適用。
    (二)又因監聽錄音譯文是監聽錄音帶（光碟）的「派生證據」
      ，所以它的證明力較「原始證據」（即監聽錄音帶或光碟
      ）為低，因此如被告或訴訟關係人對該監聽錄音譯文是否
      與錄音帶（光碟）內容相符，即對於真實性有所爭執時，
      法院應先予以確認該監聽錄音譯文之真實性，在還沒有辨
      明該監聽錄音譯文為真正時，自不能遽採該監聽錄音譯文
      為論罪之基礎。倘調查結果該監聽錄音譯文所載內容與監
      聽錄音帶內容不符，該等監聽錄音譯文與監聽錄音不符的
      部分，不得作為證據。惟被告或訴訟關係人對該監聽錄音
      譯文不爭執其真實性時，因為不存在真實性的問題，且監
      聽錄音譯文與監聽錄音帶（光碟）又係不同的證據方法，
      故僅須將監聽錄音譯文，依刑事訴訟法第165 條之規定，
      踐行宣讀或告以要旨之調查程序即可，然因為監聽譯文是
      屬於「供述證據」，而有傳聞法則的適用，故如經當事人
      、代理人或辯護人同意，或有刑事訴訟法第159 條之5第2
      項「擬制同意」，且經法院審酌該譯文之作成時之情況，
      認為適當時，應依刑事訴訟法第159 條之5 的認為有「證
      據能力」。
    (三)本件被告戊○○使用之行動電話號碼0000000000號，自95
      年6 月14日上午10時起至同年8 月11日上午10時止，由臺
      灣屏東地方法院檢察署檢察官核發通訊監察書，有本院卷
      存之通訊監察書可證，故本件通訊監察即屬合法。
    (四)又本件被告、辯護人及檢察官對於監聽譯文與監聽錄音光
      碟內容之一致性，並未爭執，故二者之真實性，即無疑義
      。
    (五)是則，被告及辯護人既知監聽譯文屬於傳聞證據之事，而
      未於言詞辯論終結前聲明異議，視為有該第159 條之4 第
      1 項之同意，且本院審酌被告與辯護人對於監聽譯文與監
      聽錄音帶（光碟）內容相符之真實性並未爭執，顯然監聽
      譯文於作成時並無錯誤，故本院認為適當而得為證據。
  二、按傳聞法則之重要理論依據，在於傳聞證據未經當事人之
      反對詰問予以核實，乃予排斥，惟若當事人已放棄對原供
      述人之反對詰問權，於法院審判時表明同意該等傳聞證據
      可作為證據，基於證據資料愈豐富，愈有助於真實發現之
      理念，並貫徹刑事訴訟法修法加重當事人進行主義之精神
      ，確認當事人對於證據能力有處分權之制度，傳聞證據經
      當事人同意作為證據，法院認為適當者，亦得為證據。另
      當事人於調查證據時，對於傳聞證據表示「沒有意見」、
      「對於證據調查無意見」，而未於言詞辯論終結前聲明異
      議，應視為已有將該等傳聞證據採為證據之同意，此刑事
      訴訟法第159 條之5 定有明文。經查，本件被告、辯護人
      及檢察官均對本院所提示如下述有罪部分所引用有關被告
      以外之人在審判外陳述之證據的證據能力均不爭執，本院
      審酌各該證據作成之情況，認為適當，依刑事訴訟法第15
      9 條之5 得作為證據，核先敘明。
貳、有罪部分：
  一、訊據被告甲○○、戊○○否認有何販賣第二級毒品甲基安
      非他命犯行，辯稱：是一起合資，然後向綽號「阿士」的
      人購買甲基安非他命，並未販賣甲基非他命予己○○等語
      ，惟查：
    (一)被告甲○○、戊○○有於附表一所示之時、地販賣附表一
      之甲基安非他命予己○○乙節，業據證人己○○於本院審
      理時證述：「（95年08月05日警詢筆錄承認認識甲○○及
      戊○○二人，因該二人係住隔壁村< 里港鄉瀰力村> ，與
      他們並無仇恨及金錢借貸關係。並證稱曾向該二人購買安
      非他命（按：此為甲基安非他命之誤載，以下均同），其
      中向甲○○買過二次，向戊○○買過三次。第一次向甲○○購買係在95年7 月初某日14時，在屏東市○○路「福懋
      加油站」向其購買2000元的安非他命；第二次係在95年7
      月上旬某日，在屏東市「海豐果菜市場」外，向其購買30
      00元的安非他命，於購買前均會以自己所使用之00000000
      00的電話，撥打門號0000000000的電話聯絡甲○○本人，
      嗣後並與其交易。第一次向戊○○購買係在95年6 月底某
      日凌晨，在屏東市○○路「萊爾富超商」前向其購買3000
      元的安非他命；第二次亦在95年6 月底，在屏東市○○○○○路交口的「上光眼鏡行」旁，向其購買半錢共8000元
      的安非他命；第三次係在95年7 月初某日2 時，亦在「上
      光眼鏡行」旁，向其購買3000元的安非他命；於購買之前
      ，均會以前開的電話，撥打門號為0000000000的電話聯絡
      戊○○本人，嗣後並與其交易，你是這樣回答？< 提示筆
      錄並告以要旨> 是的，警詢中所言均實在。」、「（< 提
      示警卷89頁，並告以要旨>0000000000 通聯譯文，二通電
      話是不是就是你當時聯絡戊○○買毒品的對話內容？）對
      。」、「（< 提示警卷89-90 頁> 六月二十七日，一點五
      十九分、二點十一分，六月三十日早上十點二十七、二十
      八分是否也是購買安非他命的電話？）對。」、「（九十
      五年六月三十日你打給戊○○其中有提到我要半個是何意
      思？）半個就是指半錢的安非他命。」、「（< 提示警卷
      九十一頁，並告以要旨> 七月八日通聯紀錄也是要向戊○○購買安非他命？）是的。」、「（你跟戊○○買三次，
      都是戊○○自己一個人在場？）是的，跟甲○○買安非他
      命，也是甲○○單獨在場，車子離我大約五百公尺左右，
      戊○○、甲○○都是騎機車來的。」、「我沒有看過那個
      人，．．王止耀叫我等一下，他過去車子那裏然後再回來
      」等語（見本院卷第110、111 頁）。
    (二)又上開證人己○○之證述，核與警卷第85、86、89、90、
      91頁所存下列監譯文表之內容大致相符，可信證人己○○
      上開證述為實在（下列之A 男為甲○○、A 女為戊○○，
      B 男為己○○）
      警卷第89頁：
        (1)2006.06.27.1；59
          B 男：你那邊有沒有東西？
          A 女：有，你上來。
          B 男：多弄一點，不然不跟你拿了。
          A 女：好。
          B 男：3
          A 女：好。
        (2)2006.06.27.2：11
          B 男：我到了。
          A 女：你等我一下。
          B 男：你還要多久？
          A 女：我要出發了。
          B 男：你說那一家「萊爾富」，瑞光路過來一點是不
                是？
          A女：對。
      警卷第90頁：
        (1)2006.06.30.10：27
          B 男：喂，我要「半個」。
          A 女：你要拿那麼多喔。
        (2)2006.06.30.10：28
          B 男：到底有沒有阿？
          A 女：有，你過來。
          B 男：要到哪裡？
          A 女：一樣那邊。
          B 男：一樣是那邊？
          A 女：「眼鏡行」那邊。
          B 男：好。
      警卷第86頁：
        2006.07.01.20：12
        B 男：那麼會講電話是講怎樣的，講有的還是講沒有的
              ？
        A 男：有喔。
        B 男：你那邊有沒有。
        A 男：有。
        B 男：要在那裡？
        A 男：一樣。
        B 男：你騎下來啦。
        A 男：沒辦法啦。
        B 男：幹你娘，到海豐沒辦法。
        A 男：好啦。
      警卷第85頁：
        2006.07.03.14：14
        B 男：你在哪裡？
        A 男：一樣阿。
        B 男：一樣是哪裡阿要。
        A 男：屏東
        B 男：要到哪裡找你？
        A 男：加油站那邊好了。
        B 男：哪個加油站？
        A 男：眼鏡行過來的那家加油站。
        B 男：好。
      警卷第91頁：
        2006.07.08.2：14
        B 男：你那邊有沒有？
        A 女：怎樣？
        B 男：3
        A 女：你拿整個比較划得來。
        B 男：我沒那麼多錢。
        A 女：我多弄一點給你。
        B 男：要在哪裡？
        A 女：你到眼鏡行那邊打電話給我好了。
        B 男：好。
    (三)再者，被告戊○○於本院審理時證述：「（為何甲○○要
      用你的00000000002 電話？）因為他被通緝，他說用他的
      電話會被監聽。（人家打電話來每次都是你接的？）是的
      。（購買甲基安非他命都是如何講？）他們都是說約在什
      麼地方，電話掛斷後，我再打給甲○○跟他講。甲○○會
      跟他們聯絡，他們每次都約地方而已，其他都沒有講，他
      們打電話來我就知道都是買甲基安非他命的。（如何見面
      ？）有時候甲○○一個人去，有時候甲○○叫我跟他一起
      去，他回來騎我的機車載我去。（有無叫你一個人單獨去
      ？）沒有，大部分都是甲○○載我去的。」、「楊峻隆也
      有在場，甲○○跟楊峻隆拿東西，買東西的人拿錢給甲○○，甲○○再跟楊竣隆拿毒品，然後再交給買的人。（這
      些證人會跟楊峻隆碰面？）不會。」、「楊竣隆他都是我
      們跟買毒品的人拿錢後，甲○○再跟楊竣榮買毒品，在拿
      去交給買的人，不過有時候楊竣隆會給我們方便，讓我們
      先拿貨，然後再把錢拿給楊竣隆。」、「（拿貨以後你會
      扣多少毒品？）從中間扣下來一點點供我們吸食，有時候
      會扣錢下來，例如買二千元時，我們拿一千元去買，剩下
      的一千元就扣下來，所以有時是扣毒品，有時是扣錢。」
      等語（見本院卷第80、81頁）。由上可知被告甲○○、戊○○，係以被告戊○○所使用之行動電話號碼為00000000
      00號作為對外販賣毒品聯絡工具，且係騎乘被告戊○○所
      使用之車牌號碼為K82-438 號機車作為前往約定交易毒品
      地點之交通工具，在在足徵被告甲○○、戊○○二人就上
      開犯行有犯意之聯絡及行為之分擔無訛，再者，被告二人
      既係從中扣下若干甲基安非他命供自己施用以為代價，或
      賺取其中之差價，顯有營利之意圖，應可認定。
    (三)又扣案之晶體8 包，被告二人並未否認係屬甲基安非他命
      ，且經檢驗確實為甲基安非他命，有卷存毒品初步檢驗報
      告單1紙可證。
    (四)此外，並有卷存相片12張，及扣案之甲基安非他命8 包（
      毛重8.9 公克）、空夾鍊袋1 大包、電子磅秤1 台、行重
      電話1 支（電話號碼為：0000000000號，序號為00000000
      0000000 號）可資證明。
    (五)綜上所述，被告二人所辯上情，均屬卸責之詞，不足採信
      。本件事證明確，被告二人販賣甲基安非他命犯行，應可
      認定。
  二、論罪部分：
    (一)查甲基安非他命，屬毒品危害防制條例第2 條第2 項第2
      款所規定之第二級毒品。核被告二人所為，係犯毒品危害
      防制條例第4 條第2 項之販賣第二級毒品罪。又被告二人
      就上開犯行，有犯意之聯絡及行為之分擔，為共同正犯。
      次者，被告二人持有第二級毒品甲基安非他命進而販賣，
      其持有之行為已為販賣所吸收，不另論罪。再者，被告二
      人五次販賣甲基安非他命予己○○之犯行，係於短短十餘
      日內為之，且販賣之地點均在屏東市○○路或海豐果菜市
      場，顯係基於一個販賣之犯意，利用同一機會接續在密切
      的時、地接續為之，應為接續犯之實質上一罪。另被告戊○○於92年間，因施用毒品案件，經臺灣高雄地方法院以
      92 年 度簡字第4304號判決判處有期徒刑4 月確定，於93
      年4 月26日易科罰金執行完畢，有臺灣高等法院被告前案
      紀錄表1 紙在卷可參，被告戊○○於執行完畢後5 年內，
      故意再犯本件有期徒刑以上之罪，為累犯，應依刑法第47
      條第1 項之規加重其刑（惟就無期徒刑部分，依法不得加
      重）。
    (二)本院審酌被告甲○○為國中畢業、被告戊○○為高中畢業
      ，有警卷調查筆錄之受詢問人資料欄可稽，智識程度非高
      ，又被告甲○○為60年1 月15日出生、被告戊○○為67年
      3 月8 日出生，二人正值青壯，被告甲○○、戊○○二人
      均有違反毒品危害防制條例前科，有卷存臺灣高等法院被
      告前案紀錄表2 紙可查，二人素行非佳，其二人販賣第二
      級毒品甲基安非他命犯行，敗壞社會風氣，對於社會造成
      危害程度非輕，行為實不足取，及犯後猶否認犯行，態度
      非佳等一切情狀，均量處如主文所示之刑，以示懲戒。
    (三)沒收：
      扣案第二級毒品甲基安非他命8 包（毛重8.9 公克），
        應依毒品危害防制條例第18條第1 項前段，沒收銷燬。
      扣案電子磅秤1 只、空夾鏈袋1 包及行動電話號碼為00
        00000000之行動行話1 支，分別係被告甲○○、戊○○
        所有且分別係供販賣第二級毒品甲基安非他命分裝、稱
        重及聯絡之用，均應依毒品危害防制條例第19條第1 項
        之規定沒收。
      至於扣案吸食器1 支及其餘3 支行動電話，因與本件販
        賣第一級毒品甲基安非他命無涉，且非違禁物，爰均不
        另為沒收之諭知。
      按毒品危害防制條例第19條第1 項規定「犯第四條至第
        九條、第十二條、第十三條或第十四條第一項、第二項
        之罪者，其供犯罪所用或因犯罪所得之財物沒收，如全
        部或一部不能沒收時，追徵其價額或以其財產抵償之」
        ，所稱「因犯罪所得之財物」，依法律文義上之文理解
        釋，係指由犯罪所不法取得之財物。對於沒收犯罪所得
        應否扣除犯罪行為人實行犯罪時所支出之成本或其他費
        用，於證券交易法第171 條第6 項設有沒收規定，其立
        法理由五，謂「第二項所稱犯罪所得，．．，例如對於
        內線交易可以行為人買賣之股數與消息公開後價格漲跌
        差異之幅度差額計算之」，固有採取應扣除犯罪行為人
        成本之見解者。然毒品危害防制條例第19條第1 項立法
        理由對此並未明示，已難比附援引，尤以毒品犯罪所得
        收益之沒收、追徵或以財產抵償之目的，乃在於從經濟
        面切斷毒品犯罪不法收益之循環，剝奪毒品犯罪之利益
        ，以消除其主要誘因與根源，具有濃厚的財產刑色彩，
        從立法目的而言，並無扣除其購買毒品所支出之成本或
        其他費用之必要。且取得毒品所支付之費用亦不具法律
        保護之價值，藉由毒品犯罪所得之利益則屬違反公序良
        俗行為之所得，於刑事政策上尚非不得全部予以剝奪，
        自無計算扣除犯罪所得之成本或其他支出費用，而單就
        所謂純利益為沒收之理由（參酌最高法院95年度台上字
        第2916號判決參照）。被告二人販賣甲基安非他命予己○○所得財物19,000元，係被告二人販賣第二級毒品所
        得之財物，應依毒品危害防制條例第19條第1 項規定及
        共犯連帶沒收原則，予宣告連帶沒收之，且因此部分所
        得並未扣案，故如全部或一部不能沒收時，則以被告二
        人之財產抵償之。
、無罪部分：
  一、被告甲○○、戊○○共同基於販賣第二級毒品甲基安非他
      命之概括犯意，於民國95年6 月間，多次向楊竣隆（由檢
      察官另行起訴）以每次購買4,000 元左右之代價，販入數
      量不詳之第二級毒品甲基安非他命多次。以戊○○所使用
      之0000000000號行動電話，作為對外販賣毒品聯絡之用，
      並由甲○○騎乘車牌號碼為K82-438 號之重型機車搭載戊○○，或由戊○○、甲○○個別騎至附表二所列時地，將
      販入之前開毒品分裝後販賣給如附表二所示之人多次而得
      利，因認被告二人另涉毒品危害防制條例第4 條第2 項之
      販賣第二級毒品罪云云。
  二、公訴意旨認被告二人有上開犯行無非係以：(一)被告戊○○
      於第2 次警詢筆錄及偵查中之自白(二)證人庚○○於警詢之
      陳述；(三)證人丁○○於警詢之陳述；(四)證人丙○○於警詢
      之陳述(五)證人乙○○於警詢之陳述；(六)0000000000號行動
      電話雙向通聯記錄光碟；(七)扣案之甲基安非他命8 包、吸
      食器1 只、空夾鍊袋1 大包、電子磅秤1 台；(八)毒品初步
      檢驗報告單、相片12張等為主要依據。訊據被告甲○○、
      戊○○否認有何販賣第二級毒品甲基安非他命犯行，辯稱
      ：係一起合資，然後向綽號「阿士」的人購買甲基安非他
      命，並未販賣甲基非他命予庚○○、丁○○、丙○○、乙○○等語。
  三、按犯罪事實應依證據認定之，無證據不得認定犯罪事實；
      又不能證明被告犯罪或其行為不罰者，應諭知無罪之判決
      ，刑事訴訟法第154 條第2 項第301 條第1 項分別定有
      明文。次按犯罪事實應依證據認定之，所謂證據，須適於
      為被告犯罪事實之證明者，始得採為斷罪資料。」、「認
      定犯罪事實所憑之證據，雖不以直接證據為限，間接證據
      亦包括在內；然而無論直接或間接證據，其為訴訟上之證
      明，須於通常一般之人均不致有所懷疑，而得確信其為真
      實之程度者，始得據為有罪之認定；又認定不利於被告之
      事實，須依積極證據，苟積極證據不足為不利於被告事實
      之認定時，即應為有利於被告之認定，更不必有何有利之
      證據，此有最高法院53年台上字第2750號、76年台上字第
      4986號、30年上字第816 號判例可供參酌。況刑事訴訟法
      第161 條已於91年2 月8 日修正公布，其第1 項規定：檢
      察官就被告犯罪事實，應負舉證責任，並指出證明之方法
      。因此，檢察官對於起訴之犯罪事實，應負提出證據及說
      服之實質舉證責任。倘其所提出之證據，不足為被告有罪
      之積極證明，或其指出證明之方法，無從說服法院以形成
      被告有罪之心證，基於無罪推定之原則，自應為被告無罪
      判決之諭知，最高法院92年台上字第128 號判例亦明揭此
      旨。準此，刑事訴訟制度受「倘有懷疑，則從被告之利益
      為解釋」、「被告應被推定為無罪」原則所支配，故得為
      訴訟上證明者，無論為直接或間接證據，須客觀上於吾人
      一般社會生活經驗均不致有所懷疑，而達於確信之程度者
      ，且除認定被告犯罪之外，無從本於同一事證為其他有利
      於被告之合理推斷，始可以之為不利之認定，倘其證明尚
      未達於確信之程度，而有合理可疑存在時，即難據為被告
      有罪之認定。
  四、次按施用毒品者，其所稱向某人購買之供述，須補強證據
      以擔保其供述之真實性。良以施用毒品者其供述之憑信性
      本不及於一般人，況施用毒品者其供出來源，因而破獲者
      ，法律復規定得減輕其刑，其有為偵查機關誘導、或為邀
      輕典而為不實之陳述之可能，其供述之真實性自有合理之
      懷疑。是最高法院一貫之見解，認施用毒品者關於其向某
      人購買毒品之供述，必須補強證據佐證，以擔保其供述之
      真實性，俾貫澈刑事訴訟無罪推定及嚴格證明之基本原則
      。而茲所謂補強證據，指其他有關證明施用毒品者之關於
      毒品交易之供述真實性之相關證據而言，必須與施用毒品
      者關於毒品交易之供述，具有相當程度之關連性，而足使
      一般人對施用毒品者關於毒品交易之供述，並無合理之懷
      疑存在，而得確信其為真實，始足當之。
  五、經查：
    (一)依檢察官所提出之電話通聯紀錄，僅記載雙方通話之起訖
      時間、雙方之電話號碼及基地台位址，並無通話內容，自
      不足以證明雙方有買賣毒品之事實，尚難作為上開補強證
      據。
    (二)卷存毒品初步檢驗報告單、相片12張及扣案之甲基安非他
      命8 包、空夾鍊袋1 大包、電子磅秤1 台，尚難僅憑上開
      物品，即推論被告二人有附表二所示各該編號之犯行，而
      達於通常一般之人均不致於有所懷疑而得確信各該犯行為
      真實整程度。
    (二)又扣案吸食器1 只，僅係施用第二級毒品甲基安非他命之
      工具，以難以此推論被告二人有附表二所示各該編號之犯
      行。
    (三)就檢察官所指被告甲○○、戊○○共同基於販賣第二級毒
      品甲基安非他命之概括犯意，於民國95年6 月間，多次向
      楊竣隆以每次購買4,000 元左右之代價，販入數量不詳之
      第二級毒品甲基安非他命多次乙節，除被告戊○○於警詢
      之自白「我與男朋友甲○○向楊竣隆購買毒品安非他命後
      ，要轉賣給別人」等語（見警卷第23頁）外，別無其他證
      據可資證明被告甲○○、戊○○先行向楊竣隆販入甲基安
      非他命後，再伺機販售予他人。職是，依檢察官所提出之
      證據，並不足以使本院就此部分犯罪事實為有罪之確信。
      故被告甲○○、戊○○被訴此部分販賣第二級毒品罪，自
      屬不能證明，是依上開說明，自應為被告二人無罪之諭知
      。
    (四)就檢察官所指附表二編號1 之犯行：證人庚○○雖於警詢
      中陳述，被告二人有於附表二編號1 所示之時、地販賣如
      附表二編號1 之第二級毒品甲基安非他命予伊等語（見偵
      卷第176-183 頁），然證人庚○○於本院審理時，則改稱
      係向被告二人拿過毒品，但沒有用錢買等語（見本院卷第
      82頁），其說法即前後不一，是證人庚○○警詢之陳述是
      否可信即有疑義；況此部分之事實，除證人庚○○之指述
      外，並無其他補強證據足以擔保其證言之憑信性，故仍未
      達於通常一般人均不致有所懷疑，而得確信證人庚○○之
      指證為真實之程度。故被告二人被訴此部分販賣第二級毒
      品罪，自屬不能證明，是依上開說明，自應為被告二人無
      罪之諭知。
    (五)就檢察官所指附表二編號2 之犯行：
      證人丁○○雖於警詢中陳述，被告二人有於附表二編號
        2 所示之時、地販賣如附表二編號2 之第二級毒品甲基
        安非他命予伊等語（見偵卷第184-191 頁），然證人丁○○於本院審理時，則改稱係跟被告甲○○一起去跟綽
        號「阿士」的人買的，錢係交給「阿士」，毒品也是「
        阿士」交給我的，通聯譯文中的2 、3 是指2 千、3 千
        ，只是單純還錢，我跟他借錢等語（見本院卷第108 頁
        、第109 頁），即與上開警詢之說法不一，而本件檢察
        官無法舉出證據證明就證人丁○○於警詢之陳述，有較
        可信之特別情況，是證人丁○○警詢之陳述自難認有證
        據能力。
      又偵卷第165 、166 頁之監聽譯文固有下列之對話（A
        女為戊○○，B男為丁○○）：
        (1)2006.06.21.10：42
          A 女：你要怎樣的？
          B 男：1
          A 女：你上次欠我的要不要還？
          B 男：好
        (2)2006.07.05.15：18
          B 男：喂，我是「偉仔」，你現在在哪裡
          A 女：一樣
          B 男：你有沒有要過來九如這邊
          A 女：沒有
          B 男：你跑一趟好不好，我現在坐車到田寮這邊了，
                在九如的鄉公所碰面。
          A 女：你要怎樣？
          B 男：2
          A 女：好
          B 男：我順便拿一千還你
          A 女：你大約多久會到
          B 男：大約20分鐘
          A 女：你是包括還我的總共要2包嗎？
          B 男：不是，包括還你的，總共要3。
          A 女：好。
        (3)就上開監聽譯文，被告戊○○、證人丁○○於警詢時
          固曾稱：「電話中跟我買新臺幣2 千元的安非他命，
          甲○○跟我說丁○○還欠他新臺幣一千元，叫後跟林
          勝偉講」等語（警卷第28頁）、「『1 』是新台幣1
          千元量的甲基安非他命，『2 』是新台幣2 千元的安
          非他命等語（見偵卷第189 頁），然上開聽譯文中提
          到還一千元的，是證人丁○○，並非被告戊○○，是
          被告戊○○之陳述即有錯誤，況被告戊○○於第3 次
          警詢時則改係丁○○於95年6 月份的時候，曾向我借
          新台幣2 千元」等語（見偵卷第36頁），且證人林勝
          偉於本院審理時亦陳述：「通聯譯文中的2 、3 是指
          2 千、3 千，只是單純還錢，我跟他借錢等語（見本
          院卷第109 頁）。是上開監聽譯文之數字是否即代表
          購買甲基安非他命之金額或數量，即仍有疑義，尚難
          遽為被告二人不利之認定。
      至於被告戊○○於警詢時固曾陳述，以被告戊○○所使
        用之0000000000號行動電話作為為對外販賣毒品聯絡工
        具，被告戊○○於接獲丁○○購買毒品電話時，再以該
        電話撥打被告甲○○所使用之0000000000號行動電話，
        告知他人欲購買毒品之事項後，由甲○○與購買毒品者
        聯絡交易地點，再由被告甲○○騎乘車牌號碼為K82-43
        8 號之機車搭載戊○○前往約定販賣毒品地點交易等情
        （警卷第23-25 頁）然此除被告戊○○之自白外，並無
        其他足以證明該自白之犯罪事實確具有相當程度真實性
        之證據存在。
      據上，依檢察官所提出之證據，並不足以使本院就此部
        分犯罪事實為有罪之確信。此外，復查無其他積極證據
        足資證明被告二人有此部分販賣甲基安非他命之犯行，
        故被告二人被訴此部分販賣第二級毒品罪，自屬不能證
        明，是依上開說明，自應為被告二人無罪之諭知。
    (六)就檢察官所指附表二編號3 之犯行：證人丙○○雖於警詢
      中陳述，被告二人有於附表二編號3 所示之時、地販賣如
      附表二編號3 之第二級毒品甲基安非他命予伊等語（見偵
      卷第202-207 頁），然此部分之事實，除證人丙○○之指
      述外，並無其他補強證據足以擔保其證言之憑信性，故仍
      未達於通常一般人均不致有所懷疑，而得確信證人丙○○
      之指證為真實之程度。故被告二人被訴此部分販賣第二級
      毒品罪，自屬不能證明，是依上開說明，自應為被告二人
      無罪之諭知。
    (七)就檢察官所指附表二編號4 之犯行：
      偵卷第226-227 頁之監聽譯文（A 男為甲○○、A 女為
        戊○○，B 男為乙○○）固有下列對話：
        (1)2006.07.05.20 ：07
          B 男：我是「水仔」，我現在要過去。
          A 男：大約多久？
          B 男：大約25分鐘。
          A 男：好。
        (2)2006.07.09.19：25
          B 男：喂，我是「水仔」，你現在有沒有空？
          A 女：過來阿。
          B 男：有沒有辦法弄多一點，我感覺好像越來越少。
          A 女：不會啦，過來再說，你多久會到？
          B 男：我大約8點左右，多少弄一點給我。
          A 女：好啦。
        (3)然客觀上從上開對話之內容，尚難認定係與毒品甲基
          安非他命之交易有關，自難以上開蘸聽譯文遽為被告
          二人不利之認定。
      至於證人乙○○雖於警詢中陳述，被告二人有於附表二
        編號4 所示之時、地販賣如附表二編號4 之第二級毒品
        甲基安非他命予伊等語（見偵卷第216-220 頁），然此
        部分之事實，除證人乙○○之指述外，並無其他補強證
        據足以擔保其證言之憑信性，故仍未達於通常一般人均
        不致有所懷疑，而得確信證人乙○○之指證為真實之程
        度。故被告二人被訴此部分販賣第二級毒品罪，自屬不
        能證明，是依上開說明，自應為被告二人無罪之諭知。
肆、據上論斷，應依刑事訴訟法第299 第1 項前段、第301 條第
    1 項，毒品危害防制條例第4 條第2 項、第18條第1 項前段
    、第19條第1 項，刑法第11條、第28條、第47條第1 項，判
    決如主文。
中　　華　　民　　國　　96　　年　　11　　月　　15　　日
                  刑事第一庭  審判長法  官  潘正屏
                                    法  官  羅培毓
                                    法  官  曾吉雄
以上正本證明與原本無異。
如不服本判決應於收受本判決送達後十日內向本院提出上訴書狀，
其未敘述上訴理由者，並得於提起上訴後十日內向本院補提理由
書狀（均須按他造當事人之人數附繕本）「切勿逕送上級法院」
中　　華　　民　　國　　96　　年　　11　　月　　15　　日
                                    書記官  潘美碧
附表一：
┌──┬──────┬────┬─────┬────┬───┐
│編號│時間        │交付地點│毒品（甲基│聯絡方式│販賣者│
│    │            │        │安非他命）│        │      │
├──┼──────┼────┼─────┼────┼───┤
│1   │95年6 月27日│屏東市瑞│3,000 元  │以己○○│戊○○│
│    │凌晨1時59分 │光路上某│          │使用之電│      │
│    │            │「萊爾富│          │話號碼為│      │
│    │            │超商」  │          │00000000│      │
├──┼──────┼────┼─────┤29號行動├───┤
│2   │95年6 月30日│屏東市瑞│半錢（即1.│電話撥打│戊○○│
│    │10時27分許  │光路與大│875 公克  │被告郭涵│      │
│    │            │連路口的│）8,000元 │甄使用之│      │
│    │            │「上光眼│          │電話號碼│      │
│    │            │鏡行    │          │為091530│      │
├──┼──────┼────┼─────┤4022號之├───┤
│ 3  │95年7 月1 日│屏東市海│3,000元   │行動電話│甲○○│
│    │14時許      │豐果菜市│          │。      │      │
│    │            │場      │          │        │      │
├──┼──────┼────┼─────┤        ├───┤
│4   │95年7 月3 日│屏東市瑞│2,000元   │        │王光耀│
│    │20時許      │光路上之│          │        │      │
│    │            │「福懋加│          │        │      │
│    │            │油站」  │          │        │      │
├──┼──────┼────┼─────┤        ├───┤
│5   │95年7 月8 日│屏東市瑞│3,000元   │        │戊○○│
│    │凌晨2 時14分│光路正大│          │        │      │
│    │許          │連路口「│          │        │      │
│    │            │上光眼鏡│          │        │      │
│    │            │行」    │          │        │      │
└──┴──────┴────┴─────┴────┴───┘
附表二：
┌──┬───┬───┬──────┬────┬────┬────┐
│編號│姓名  │販賣次│時間        │販賣地點│販賣金額│聯絡方式│
│    │      │數    │            │        │（新臺幣│        │
│    │      │      │            │        │）      │        │
├──┼───┼───┼──────┼────┼────┼────┤
│1   │庚○○│3次   │95年6月底某 │屏東市瑞│每次1000│以庚○○│
│    │      │      │日、95年7月 │光路「福│元      │益所有之│
│    │      │      │份某日下午15│懋加油站│        │00000000│
│    │      │      │時許、95年7 │」、屏東│        │46號行動│
│    │      │      │月底某日20時│市「海豐│        │電話撥打│
│    │      │      │許          │果菜市場│        │被告所有│
│    │      │      │            │」門口處│        │之091530│
│    │      │      │            │。      │        │4022號行│
│    │      │      │            │        │        │動電話。│
├──┼───┼───┼──────┼────┼────┼────┤
│2   │丁○○│2次   │95年6月20日 │屏東市瑞│第1次   │以丁○○│
│    │      │      │11時、95年7 │光路瑞光│1000元、│所有之  │
│    │      │      │月上旬某日間│夜市附近│第2次   │00000000│
│    │      │      │            │、屏東縣│2000元  │22號行動│
│    │      │      │            │九如鄉九│        │電話撥打│
│    │      │      │            │如鄉公所│        │被告所有│
│    │      │      │            │旁巷子內│        │之091530│
│    │      │      │            │        │        │4022號行│
│    │      │      │            │        │        │動電話。│
├──┼───┼───┼──────┼────┼────┼────┤
│3   │丙○○│2次   │95年7月間某 │屏東縣麟│每次1,50│以丙○○│
│    │      │      │日上午5時許 │洛鄉運動│0 元    │所有之09│
│    │      │      │、95年7月間 │公園外、│        │00000000│
│    │      │      │某日21時許。│屏東縣萬│        │號行動電│
│    │      │      │            │丹鄉八八│        │話撥打被│
│    │      │      │            │快速道路│        │告所有之│
│    │      │      │            │下      │        │00000000│
│    │      │      │            │        │        │22號行動│
│    │      │      │            │        │        │電話。  │
├──┼───┼───┼──────┼────┼────┼────┤
│4   │乙○○│2次   │95年7月5日20│屏東市建│每次2,00│以乙○○│
│    │      │      │時許、7月9日│國路路旁│0 元    │所有之09│
│    │      │      │20時許      │        │        │00000000│
│    │      │      │            │        │        │號行動電│
│    │      │      │            │        │        │話撥打被│
│    │      │      │            │        │        │告所有之│
│    │      │      │            │        │        │00000000│
│    │      │      │            │        │        │22號行動│
│    │      │      │            │        │        │電話。  │
└──┴───┴───┴──────┴────┴────┴────┘
本件論罪科刑法條：
毒品危害防制條例第4條第2項：
製造、運輸、販賣第二級毒品者，處無期徒刑或7 年以上有期徒
刑，得併科新臺幣7 百萬元以下罰金。
